臺灣屏東地方法院民事判決　　　　　　110年度潮小字第605號
原　　　告　馨琳揚企管顧問有限公司


法定代理人　唐明良　
訴訟代理人　黃楠傑　
　　　　　　蘇秋慧　　

被　　　告　郭家豪　


上列當事人間請求給付電信費事件，本院於民國110 年10月7日
言詞辯論終結，判決如下：
    主  文
被告應給付原告新臺幣壹萬伍仟貳佰伍拾貳元，及自民國110 年
9 月9 日起至清償日止，按年息百分之5 計算之利息。
訴訟費用新臺幣壹仟元由被告負擔。
本判決第一項得假執行。但被告如以新臺幣壹萬伍仟貳佰伍拾貳
元為原告預供擔保後，得免為假執行。
    事實及理由
一、原告主張：被告前向訴外人威寶電信股份有限公司（嗣更名
    為台灣之星電信股份有限公司，下稱台灣之星）申請租用門
    號「0000000000」使用，詎被告未依約繳納電信費，尚積欠
    電信費新臺幣（下同）10,613元、補償費4,639 元，共計15
    ,252元未清償，屢經催討，均置之不理。嗣上開債權業經台
    灣之星讓與原告，原告並以起訴狀繕本之送達為債權讓與之
    通知，是本案債權業已合法移轉。被告迄今尚積欠如主文第
    1 項之金額、利息未清償，爰依上開行動電話門號租用契約
    及債權讓與之法律關係請求被告給付，並聲明如主文第1項
    所示。
二、被告則以：確實積欠電信費，且有意願償還等語。
三、得心證之理由：
 (一) 經查，原告上揭主張，業據原告提出與其所述相符經濟部
      函、債權讓與證明書、電信費帳單、被告戶籍謄本、第三
      代行動通信業務服務申請書、被告身分證件影本、通知函
      、專案同意書暨服務契約等件為證（本院卷第6 至15頁）
      ，且為被告所不爭執，堪信為真實。
 (二) 從而，原告依行動電話門號租用契約及債權讓與之法律關
      係，請求被告給付15,252元，及自起訴狀繕本送達翌日即
      民國110 年9 月9 日（本院卷第20頁）起至清償日止，按
      年息5 ％計算之利息，為有理由，應予准許。
四、又本件係適用小額訴訟程序所為被告敗訴之判決，依民事訴
    訟法第436 條之20規定，應依職權宣告假執行，並依同法第
    392 條第2 項規定，職權宣告如被告為原告預供擔保，得免
    為假執行。
五、訴訟費用負擔之依據：民事訴訟法第78條。依職權定本件訴
    訟費用額為1,000元，應由被告負擔。
中    華    民    國   110    年    10    月    21    日
                  潮州簡易庭  法  官  曾迪群
以上正本係照原本作成。
如不服本判決，應於判決送達後20日內，以判決違背法令為理由
，向本院提出上訴狀並表明上訴理由（上訴理由應表明：一、原
判決所違背之法令及其具體內容；二、依訴訟資料可認為原判決
有違背法令之具體事實），如未表明上訴理由者，應於上訴後20
日內向本院提出上訴理由書。如委任律師提起上訴者，應一併繳
納上訴審裁判費。
中    華    民    國   110    年    10    月    21    日
                              書記官  劉  佳